# 长期股权投资初始确认的问题

提问人：alfyyq123 时间：2020-12-29 08:05:09
请教陈版，A投资B，投资比例低于10%，于2X15年约定了投资价格及条款，投资价格基于2X14年的评估价值确定，将派出 1 人担任B董事；于2X16年 6 月 20 日完成出资并完成工商登记，但未派驻董事。
于 6 月末，A能否将对B投资确认为长投，如确认为长投的话，购买日是否认定为 6 月 20 日，投资价格小于购买日B的净资产公允价值的差额部分是否确认为差额，再进行后续计量呢？

回答人：chenyiwei
这属于对重大影响的判断问题，即有权派驻董事但尚未实际派驻的情况下，是否认为仍有重大影响。对此问题，可参阅长期股权投资准则应用指南中对“潜在表决权”的规定。
就主帖的问题，建议考虑： 1 、预计被投资企业董事会何时需要做出涉及其财务、经营活动的决策？ 2 、预计在需要做出该决策时，本企业所派驻的董事是否已可到位履职？